臺灣屏東地方法院刑事判決
                              111年度簡上字第5號
上  訴  人
即  被  告  鄭旭文  



上列上訴人因竊盜等案件，不服本院110年度簡字第423號中華民
國110年11月1日刑事簡易判決（108 年度偵字第5638號、109 年
度偵緝字第145號、109 年度偵字第4995號），提起上訴，本院
判決如下：
    主  文
上訴駁回。
    事實及理由
一、陳建志、乙○○、李文希及郭家瑋係好友，其等於臉書Messen
    ger 通訊軟體成立「自家兄弟」群組。
  ㈠乙○○、郭家瑋於民國108 年5 月14日0 時許，共同意圖為自
    己不法之所有，基於攜帶兇器竊盜之犯意聯絡，前往屏東縣
    東港鎮嘉蓮里某處，由郭家瑋負責把風，乙○○持郭家瑋所有
    客觀上足以危害人之生命、身體安全而可作為兇器使用之扳
    手、活動扳手各1 支（未扣案），共同竊得丙○○所有之車號
    00-0000 號自用小客車車牌2 面（未扣案），用以懸掛於嗣
    後綁架甲○（代號BQ000-A108041，真實姓名年籍詳卷）所用
    之租賃車輛。
  ㈡郭家瑋於108 年5 月間與當時之女友甲○曾為同居之男女朋友
    關係。其等因感情因素而生爭執，郭家瑋心生不滿，乃生綁
    架甲○之計，遂於108 年5 月13日，以臉書Messenge r通訊
    軟體「自家兄弟」群組私訊及行動電話等聯絡方式，邀約陳
    建志、乙○○及李文希於同日晚間至其位於屏東縣東港鎮田厝
    村成功路3 巷之鴨舍會合，陳建志、乙○○及李文希遂至前開
    鴨舍，郭家瑋告知陳建志、乙○○及李文希其綁架甲○之計畫
    ，陳建志、乙○○及李文希聽聞後，均與郭家瑋達成共同剝奪
    他人行動自由、私行拘禁之犯意聯絡，推由李文希租借車輛
    供郭家瑋及陳建志駕駛，乙○○分析甲○持用之行動電話並提
    供用於躲避查緝之上開竊盜所德之車牌。李文希遂於同日21
    時30分許，至位在屏東縣○○鎮○○路000 號之跑天下小客車租
    賃有限公司，承租車號00-0000 號自用小客車（下稱A 車）
    ，並駕駛A 車至前開鴨舍交予郭家瑋。陳建志於翌（14）日
    19時30分許，駕駛A 車搭載郭家瑋至甲○位於高雄市鳳山區
    住處（地址詳卷）外等候，俟甲○出門，郭家瑋即強拉甲○上
    A 車後座，並與陳建志共同以郭家瑋所購如附表編號1 所示
    之物綑綁甲○雙手，以此方式，剝奪其行動自由，且向甲○恫
    稱：「再哭、再叫的話，要把妳的手弄斷」等語，以此加害
    生命、身體之事行言詞恫嚇，致甲○心生畏懼，陳建志又駕
    駛A 車搭載郭家瑋、甲○前往高雄市○○區00號快速道路鳳山
    交流道附近，郭家瑋將上開竊得之車號00-0000 號車牌2 面
    更替A車原本之車牌，藉以逃避查緝，郭家瑋及陳建志另共
    同以眼罩矇住甲○雙眼，以膠帶貼住甲○口部及取走甲○如附
    表編號2 所示之物，妨害甲○行使求救、通訊之權利，陳建
    志續駕駛A 車搭載郭家瑋、甲○至其位於屏東縣林邊鄉林邊
    火車站附近之倉庫（下稱林邊倉庫），並拘禁甲○於林邊倉
    庫內，拘禁期間，郭家瑋於同日21時許，在林邊倉庫內先鬆
    綁甲○雙手，復向甲○恫稱：「受僱另外一名不知名人士，只
    要綁架你就可以拿到錢，你身上的器官很值錢，對方需要」
    等語，以此加害生命、身體之事行言詞恫嚇，致甲○心生畏
    懼，再以如附表編號1 所示之物綑綁甲○雙手、雙腳，以眼
    罩矇住甲○雙眼。嗣李文希至林邊倉庫取回A 車歸還跑天下
    小客車租賃有限公司，同日23時許，乙○○亦至林邊倉庫取甲
    ○如附表編號2 所示之物分析甲○之通聯情形，並將竊得之車
    號00-0000 號車牌2 面取走丟棄於某處橋下，陳建志則於同
    年月15日0 時許，駕駛其所有之車號000-0000號自用小客車
    （下稱B 車），搭載郭家瑋及甲○前往不知情之曹玟玥所有
    之屏東縣○○鄉○○路00號民宅（下稱林邊民宅，郭家瑋、陳建
    志涉嫌侵入住宅部分，未據告訴），並拘禁甲○於林邊民宅
    內，拘禁期間，陳建志在外等候，郭家瑋於同日0 時30分許
    ，在林邊民宅3 樓房間內，以如附表編號1 所示之物綑綁甲
    ○雙手、雙腳，復向甲○恫稱：「要乖乖待在這裡，因為樓下
    有一個人在顧，如果要離開的話，可能會被打或被強姦」等
    語，以加害生命、身體之事行言詞恫嚇，致甲○心生畏懼。
    嗣郭家瑋、陳建志於同年月15日3 時20分許駕車離開林邊民
    宅後，甲○始乘隙逃離。
二、被告即上訴人對上開犯行均坦承不諱，核與同案被告陳建志
    、李文希於警詢、偵訊、原審審理中之供述、證人即同案被
    告郭家瑋、告訴人甲○、被害人丙○○於警詢、偵訊證述之情
    節均大致相符，且有如附表所示之物扣案可證。此外，復有
    屏東縣政府警察局東港分局扣押筆錄、扣押物品目錄表、扣
    押物品收據，扣押物品清單、偵查報告、職務報告，輔英科
    技大學附設醫院受理家庭暴力事件驗傷診斷書，蒐證照片、
    「跑天下小客車租賃有限公司」汽車出租單、被告李文希駕
    照影本、車輛詳細資料報表、高雄市政府警察局車輛協尋電
    腦輸入單、屏東縣政府警察局車輛尋獲電腦輸入單、內政部
    警政署刑事警察局108 年6月26日刑生字第1080048615號鑑
    定書、臉書Messenger 通訊軟體「自家兄弟」群組對話紀錄
    截圖、被告與同案被告郭家瑋之臉書Messenger 通訊軟體對
    話截圖等在卷可參，足徵被告所為前揭任意性自白與客觀事
    實相符，堪以採信。綜上所述，本案事證明確，被告之犯行
    均堪認定，應依法論科。
三、論罪：
㈠被告為事實欄一㈠所示之行為後，刑法第321 條第1 項規定，於
  108 年5 月29日修正公布，並自同年月31日生效。經比較新舊
  法之結果，修正前之罰金刑為「新臺幣（下同）10萬元以下」
  ，修正後提高為「50萬元以下」，修正後之規定並未較有利於
  被告，依刑法第2 條第1 項前段規定，應適用被告行為時法即
  修正前刑法第321 條第1 項規定。
㈡被告如事實欄一㈡所示之行為後，刑法第302 條第1 項於108 年
  12月25日修正公布，自108 年12月27日施行，惟係將罰金數額
  調整換算後予以明定，不生新舊法比較問題，應直接適用裁判
  時法。
㈢被告如事實欄一㈠所示行竊時攜帶之扳手、活動扳手各1 支，顯
  然是金屬製品，若持以行兇，客觀上應足對人之生命、身體、
  安全構成威脅，自屬兇器無訛。是核被告事實欄一㈠所示之所
  為，係犯修正前刑法第321 條第1 項第3 款之攜帶兇器竊盜罪
  ；如事實欄一㈡所示之所為，係犯刑法第302 條第1 項之私行
  拘禁罪。
㈣被告與同案被告郭家瑋間，就攜帶兇器竊盜之犯行；被告與同
  案被告陳建志、李文希、郭家瑋間，就私行拘禁之犯行，分別
  具有犯意聯絡及行為分擔，均為共同正犯。
四、被告上訴主張原審量刑過重，並請求為緩刑宣告，然查：
（一）被告所犯之加重竊盜罪，法定刑為處6 月以上、5 年以下
      有期徒刑，原審僅量處有期徒刑6月，顯屬最低刑度而無
      過重可言，其所犯私行拘禁罪之法定刑為，處5 年以下有
      期徒刑、拘役或9 千元以下罰金，原審量處有期徒刑6  
      月，也顯然是低度刑，而無過重可言，被告此部分上訴，
      並無理由。
（二）被告固然於原審與被害人達成和解，並已經匯付賠償告訴
       人8萬元，但依照被告於原審與被害人達成之和解條件為
      被告與同案被告陳建志、李文希連帶賠償被害人30萬元，
      則被告雖然已經匯付8萬元給告訴人，而同案被告陳建志
      則匯付7萬元，但其等仍有15萬元和解條件尚未履行，故
      難認為被告已經完成和解條件，進而認為其已完成對被害
      人損害之填補，並認為其所受刑之宣告以暫不執行為適當
      。
（三）綜上所述，原審斟酌被告犯罪情節，各量處其有期徒刑6 
      月，並定其應執行刑為有期徒刑10月，且諭知如易科罰金
      之折算標準，認事用法均無不當，量刑亦稱妥適，上訴意
      旨謂本件原審判決量刑過重，並請求為緩刑宣告，均無理
      由，應予駁回。
五、依刑事訴訟法第455 條之1 第3 項、第373 條、第368 條，
    刑法第1項第1款，判決如主文。
本案經檢察官周亞蒨偵查後起訴，檢察官楊婉莉到庭執行職務。
中　　華　　民　　國   111    年    2     月    25    日
          刑事第二庭  審判長  法  官  莊鎮遠
                              法  官  陳茂亭 
                              法  官  吳昭億
以上正本證明與原本無異。
不得上訴。
中　　華　　民　　國　　111 　年　　3 　　月　　2 　　日
                              書記官  薛慧茹 
附錄本判決論罪科刑法條
修正前刑法第321條
犯竊盜罪而有下列情形之一者，處6 月以上、5 年以下有期徒刑
，得併科新臺幣10萬元以下罰金：
一、侵入住宅或有人居住之建築物、船艦或隱匿其內而犯之者。
二、毀越門扇、牆垣或其他安全設備而犯之者。
三、攜帶兇器而犯之者。
四、結夥三人以上而犯之者。
五、乘火災、水災或其他災害之際而犯之者。
六、在車站、埠頭、航空站或其他供水、陸、空公眾運輸之舟、
    車、航空機內而犯之者。前項之未遂犯罰之。
刑法第302條第1項
私行拘禁或以其他非法方法，剝奪人之行動自由者，處5 年以下
有期徒刑、拘役或9 千元以下罰金。因而致人於死者，處無期徒
刑或7 年以上有期徒刑；致重傷者，處3 年以上10年以下有期徒
刑。